Inventaris van het Secretariaatsarchief van de Kamer van Koophandel en Fabrieken in Delft, (1863) 1990-1995 (2001)
Nationaal Archief, Den Haag
Kamer van Koophandel Delft, Secretariaatsarchief [blok 1990-1995]
KvK Delft, Secretariaat 1990-1995
1863-2001
merendeel 1990-1995
37297
5.50 meter; 147 inventarisnummers.
Normale handgeschreven en gedrukte documenten.
Nationaal Archief, Den Haag
Kamer van Koophandel en Fabrieken te Delft
Het archief bevat dossiers en vergaderstukken betreffende belangenbehartiging voor het regionaal bedrijfsleven en de stimulering van de regionale economie in Delft en omgeving.
Archiefvorming
Geschiedenis van de archiefvormer
Vanaf 1992 treffen de Kamers van Koophandel Den Haag en Delft voorbereidingen voor een fusie. Zij zijn van mening dat vraagstukken omtrent verkeer en vervoer, bedrijven- en kantoorterreinen, arbeidsmarkt en scholing en ruimtelijke ordening slechts oplosbaar zijn door een (voor de Kamerregio) grensoverschrijdende aanpak. De in 1995 bewerkstelligde fusie tot de Kamer van Koophandel Haaglanden moet zorgen voor een nauwere samenwerking op drie terreinen:
(handels)voorlichting en internationale handelsbevordering,
beleidsadvisering en belangenbehartiging,
gebieden waar de efficiency in de beide organisaties kan worden bevorderd: personeel, automatisering en informatisering.
De Kamer Haaglanden wordt gevestigd in Den Haag, Delft, Naaldwijk en Zoetermeer en omvat het grondgebied Berkel en Rodenrijs, De Lier, Delft, ’s-Gravenhage, ’s-Gravenzande, Leidschendam, Monster, Naaldwijk, Nootdorp, Pijnacker, Rijswijk, Schipluiden, Voorburg, Wassenaar, Wateringen en Zoetermeer.
Om economisch sterk te staan ten opzichte van andere regio’s in Nederland en Europa, moet de Kamer van Koophandel Haaglanden zich onderscheiden door haar kwaliteiten als het centrum van bestuur en kennis stevig neer te zetten. De samenwerking met de regering, rijksoverheid en belangenorganisaties staat voorop, maar ook met onderzoeksinstituten zoals de Technische Universiteit Delft en TNO, en andere kennisintensieve bedrijven. Zij leveren een 'technische' bijdrage aan Haaglanden als kenniscentrum. Daarnaast onderscheidt Haaglanden zich van de andere regio’s door glastuinbouw en toerisme.
De organisatie van de Kamer van Koophandel bestaat o.a. uit een Algemeen en Dagelijks Bestuur. De vergaderingen der Kamer dragen zorg voor de uitvoering van de haar bij Wet opgedragen taken, de benoeming van bestuursleden, de instelling en samenstelling van commissies, de vaststelling van de rekening en verantwoording, het vaststellen van de begroting, de bepaling van het standpunt van de Kamer betreffende zaken die als belangrijk kunnen worden aangemerkt, en ten aanzien waarvan het standpunt van de Kamer niet uit de als regel gevolgde beleidslijn voortvloeit.
De commissies dragen zorg voor concrete doelstellingen, zoals geformuleerd in een beleidsplan, en rapporteren de voortgang aan het Bestuur van de Kamer. Tevens vindt er regelmatig rapportage aan de Algemene Ledenvergadering plaats. Het Bestuur van de Kamer is verantwoordelijk voor het naar buiten brengen van beleidsstandpunten.
De Kamer van Koophandel heeft drie belangrijke taken:
voorlichting geven aan (startende) ondernemers,
registratie in het Handelsregister
het stimuleren van de regionale economie.
Geschiedenis van het archiefbeheer
De verwerving van het archief
Het archief is krachtens bepalingen van de Archiefwet overgebracht.
Het archief is krachtens bepalingen van de Archiefwet overgebracht.
Inhoud en structuur van het archief
Inhoud
Het archief bevat stukken over de organisatie, van het Algemeen en Dagelijks Bestuur. Daarnaast zijn er stukken te vinden over financiële zaken, verantwoording en toezicht en huisvesting. Een omvangrijk gedeelte van het archief bevat de neerslag van de uitvoering van de taken (wetsuitvoering, belangenbehartiging regionaal bedrijfsleven en de stimulering van de regionale economie). Als laatste bevat het archief neerslag betreffende publiciteit, voorlichting en communicatie. Ook zijn er stukken bewaard van de samenwerkende kamers.
Selectie en vernietiging
In 2009 is dit archief geselecteerd, op basis van de ‘Selectielijsten van de Kamers van Koophandel en Fabrieken in Nederland en de economisch commissarissen vanaf 1998’, vastgesteld 10 april 2006, Staatscourant 71 (2006) en anticiperend op het ‘Basisselectiedocument Kamers van Koophandel, 1945-‘, vastgesteld 14 december 2010, Staatscourant 20483 (2010). De te vernietigen stukken zijn globaal vermeld op een vernietigingslijst. Aan het begin van de bewerking bevatte het archief een totale omvang van ca. 36 strekkende meter. Hiervan komt na bewerking ongeveer 30,25 meter in aanmerking voor vernietiging en 6 meter in aanmerking voor permanente bewaring.
Aanwijzingen voor de gebruiker
Openbaarheidsbeperkingen
Volledig openbaar.
Materiële beperkingen
Het archief kent geen beperkingen voor het raadplegen van stukken als gevolg van slechte materiële staat.
Aanvraaginstructie
Openbare archiefstukken kunnen online worden aangevraagd en gereserveerd. U kunt dit ook via de terminals in de studiezaal van het Nationaal Archief doen. Om te kunnen reserveren dient u de volgende stappen te volgen:
U maakt een profiel aan op www.gahetna.nl, en logt vervolgens in
Via de archiefinventaris (alleen de beschrijvingen met rode nummers) selecteert u het gewenste archiefstuk door op de knop 'Reserveren' te klikken
In het volgende scherm geeft u aan op welke dag u het archiefstuk wilt inzien
Indien u zich bevindt in de studiezaal en een tafelnummer heeft ontvangen kunt u dit nummer vermelden. Als u geen tafelnummer heeft kunt u tafelnummer 777 laten staan
Vervolgens bevestigt u uw reservering door deze te versturen.
Verwant materiaal
Beschikbaarheid van kopieën
De inventarisnummers van dit archief zijn niet in kopievorm beschikbaar.
Beschrijving van de series en archiefbestanddelen
- Organisatie, A.
  - Bestuur, A.1.
    - Agenda's, verslagen en vergaderstukken van het Bestuur., 1988 - 1995; 1-8
      - Samenvattingen, 1988-1989, 1991, 1
      - 1990, januari - juni, 2
      - 1990, juli - december, 3
      - 1991, 4
      - 1992, 5
      - 1993, 6
      - 1994, 7
      - 1995, 8
    - Agenda's met bijlagen van de Algemene Ledenvergadering., 1990 - 1995; 9-11
      - 1990, 9
        Met hiaten
      - 1991 - 1993, 10
      - 1994 - 1995, 11
    - Verslagen van het Directieberaad., 1992 - 1995; 12
    - Verslagen van het Werkoverleg en Stafoverleg., 1993 - 1996; 13
    - Agenda's, verslagen en vergaderstukken van het Managementoverleg., 1995; 14
    - Benoeming van de leden van de Kamer., 1988-1995; 15-16
      - Richtlijnen, 1988 - 1992, 15
      - Benoemingen, alsmede correspondentie over de samenstelling van de Kamers van Koophandel Delft en Den Haag, 1990 - 1995, 16
    - Opgaven van tekenbevoegdheid binnen de Kamer Delft., 1990 - 1995; 17
    - Reactie op rapporten over de toekomstige taak en plaats van de Kamers van Koophandel, alsmede correspondentie over overdracht van de gemeenten Maasland en Berkel en Rodenrijs., 1992 - 1995; 18
  - Financieel beheer, A.2.
    - Agenda's, verslagen en vergaderstukken van de Financiële Commissie., 1986 - 1995; 19-22
      - 1986 - 1989, 19
      - 1991, 20
      - 1992 - 1993, 21
      - 1994 - 1995, 22
    - Besluit tot goedkeuring van de begroting 1993 door de minister van Economische Zaken, controle jaarrekening en andere financiële stukken., 1990 - 1995; 23
  - Verantwoording, A.3.
    - Jaarverslagen., 1863 - 1995; 24-27
      - 1863 - 1900, 24
      - 1901 - 1920, 25
      - 1986 - 1988, 26
      - 1990 -1991, 1993- 1995, 27
  - Huisvesting, A.4.
    - Bouwvergunning tot herindeling van het kantoorgebouw aan de Phoenixstraat 49., 1992; 28
    - Reclamevergunning tot het hebben van een uithangbord, verlichting en gevelopschrift., 1992; 29
  - Fusie met de Kamer van Koophandel Den Haag, A.5.
    - Agenda's, verslagen en vergaderstukken van de Strategische Commissie Delft / Den Haag, met bijlagen., 1993 - 1995; 30-31
      - 1993, november - 1994, september, 30
      - 1994, oktober - 1995, februari, 31
    - Ingekomen en kopieen van uitgaande brieven betreffende samenwerking op het gebied van commissies., 1994; 32
    - Agenda's, verslagen en vergaderstukken van de besturen van de Kamers van Koophandel Den Haag en Delft., 1994 - 1995; 33-34
      - 1994, 33
      - 1995, 34
    - Agenda's, verslagen en vergaderstukken van de fusiecommissies., 1994 - 1995; 35-37
      - Fusiecommissie en evaluatiecommissie: rapport, projectvoorstel, correspondentie, 1994 - 1995, 35
      - Fusiecommissie en evaluatiecommissie, 1995, 36
      - Werkgroep Lickebaert, 1995, 37
    - Personeelscommissie., 1994 - 1995; 38-40
      - Agenda's, verslagen en vergaderstukken inzake de fusie, 1994, 38
      - Fusie-overleg Personeelscommissie, alsmede het concept Beleidsplan en de concept Begroting 1996 Kamer van Koophandel Haaglanden, 1994 - 1995, 39
      - Vergaderstukken, waaronder concept-Sociaal Plan, 1994 - 1996, 40
- Taakuitoefening, B.
  - Algemeen, B.1.
    - Agenda's, verslagen en vergaderstukken van de Paracommerciële Commissie., 1984 - 1995; 41-49
      Vanaf 1994 Regionale Commissie Paracommercialisme
      - 1984 - 1989, 41
      - 1985 - 1989, verslagen, 42
      - 1990, 43
      - 1990 - 1992, agenda's en vergaderstukken, 44
      - 1990 - 1995, verslagen en vergaderstukken, 45
      - 1992 - 1995, verslagen van besprekingen met gemeenten, 46
      - 1993 - 1995, agenda's en vergaderstukken, 47
      - 1996, 48
      - 1997 - 1999, 49
    - Agenda's, verslagen en vergaderstukken van de Commissie Midden- en Kleinbedrijf voor Delft., 1989 - 1995; 50-53
      - 1989 - 1990, 50
      - 1991 - 1992, 51
      - 1993 - 1994, 52
      - 1995, 53
    - Agenda's, verslagen en vergaderstukken van de Commissie Economische Zaken en Werkgelegenheid., 1990 - 1991; 54-56
      - 1990 - 1991, 54
      - 1992 - 1994, juni 22, 55
      - 1994, juni 29 - 1995, 56
    - Commissie Verkeer., 1990 - 1994; 57-59
      - 1990, 57
      - 1991 - 1992, 58
      - 1993 - 1994, 59
    - Bedrijfshuuradviescommissie., 1990 - 1995; 60-61
      - Advies betreffende gerechtelijke zaken rond panden, 1990 - 1994, 60
      - Verslagen, vergaderstukken en advies, 1990 - 1995, 61
    - Agenda's, verslagen en vergaderstukken van overige commissies., 1990-1995; 62-69
      - Commissie Midden- en Kleinbedrijf voor het Westland, 1990 - 1992, 62
      - Commissie Milieuhygiëne, 1990 - 1993, 63
      - Commissie Planologie, 1990 - 1994, 64
      - Commissie Energie, 1990 - 1995, 65
      - Commissie Milieuhygiëne, 1990 - 1995, 66
      - Commissie Milieu, 1991 - 1993, 67
      - Commissie Makelaardij, 1993, 68
      - Commissie Energiekostenonderzoek, 1993 - 1995, 69
  - Belangenbehartiging regionaal bedrijfsleven en stimulering regionale economie, B.2.
    - Agenda's, verslagen en vergaderstukken van het Regionaal Economisch Overleg., 1986-1993; 70-73
      - Stuurgroep, verslagen, 1986 - 1993, 70
      - Stuurgroep, agenda's, met bijlagen, 1990 - 1993, 71
      - Werkgroep, 1987 - 1991, 72
      - Werkgroep, 1992 - 1993, 73
    - Agenda's, verslagen en vergaderstukken van het bestuur van de Stichting Nederlandse Tuinbouw Vakbeurs., 1986 - 1993; 74-84
      - 1986, 74
      - 1987, 75
      - 1988, 76
      - 1989, 77
      - 1990, verslagen, 78
      - 1990 - 1992, agenda's, vergaderstukken en besluitenlijsten, 79
      - 1991, verslagen, 80
      - 1993, 81
      - Agenda's, verslagen en vergaderstukken van de Commissie Financiën, 1989, 82
      - Statutenwijziging en samenwerkingsovereenkomsten, 1990, 1992, 83
      - Akte van oprichting van de Nederlandse Tuinbouw Vakbeurs, alsmede een register van aandeelhouders, 1993, 84
    - Agenda's, verslagen en vergaderstukken van algemene ledenvergadering en de bestuursvergaderingen van Koninklijke Horeca Nederland, Afdeling Delft/Oostland., 1977-1999; 85-100
      - 1977 - 1983, 85
      - 1984 - 1986, 1988 - 1989, 86
      - 1990, januari - juni, 87
      - 1991, 88
      - 1992, januari, 89
      - 1992, april - mei, 90
      - 1992, juni - december, 91
      - 1993, 92
      - 1994, 93
      - 1995 - 1996, 94
      - 1997, 95
      - 1998, 96
      - 1999, januari - mei, 97
      - 1999, juni - december, 98
      - Jaarvergaderingen, 1978 - 1989, 99
      - Hotelsectie Horeca Nederland, afdeling Delft, 1990 - 1993, 100
    - Agenda's, verslagen en vergaderstukken van Koninklijke Horeca Nederland, Afdeling Zuid-Holland Noord., 1998-1999; 101-102
      - 1998, 101
      - 1999, 102
    - Agenda's, verslagen en vergaderstukken van de Stichting Contactcentrum Bedrijfsleven Onderwijs., 1990-1995; 106-107
      - Adviescommissie, 1990 - 1991, 106
      - Bestuur, 1990 - 1995, 107
    - Agenda's, verslagen en vergaderstukken van de Stichting Particuliere Maatschappij voor Delft en omstreken., 1990 - 1995; 108-109
      - 1990 - 1991, 108
      - 1992 - 1995, 109
    - Agenda's, verslagen en vergaderstukken van Technet Delft, 1990 - 1992., 1998 - 1999; 110-111
      - 1990 - 1992, 110
      - 1998 - 1999, 111
    - Agenda's, verslagen en vergaderstukken van de Stichting Delft Kennisstad., 1993 - 1999; 117-124
      - 1993, 117
      - 1994, 118
      - 1995, 119
      - 1996, 120
      - 1997, 121
      - 1998, januari - juni, 122
      - 1998, juli - december, 123
      - 1999, 124
    - Agenda's, verslagen en vergaderstukken van de Dienst beheer & Milieu Delft/Delfts Actieplan Toerisme (DAT)., 1990-1998; 128-133
      - 1989 - 1990, 129
      - 1996, 130
      - 1997, 131
      - 1998, 132
      - Nota's en eindrapportage en de brochure 'Zicht op Delft', 1990, 128
      - Besluitenlijst DAT, 1994, 133
    - Agenda's, verslagen en vergaderstukken van andere overlegstructuren en organisaties., 1987-1995; 103-127
      - Besprekingen met colleges van burgemeester en wethouders, 1987 - 1991, 103
      - University Enterprise Training Partnerschip Randstad, 1990 - 1991, 104
      - Ondernemersvereniging Berkel en Rodenrijs, met oprichtingsakte en correspondentie, 1990 – 1992, 105
      - Projectgroep Regionaal Ontwikkeling Stimulering (REOS), 1991 – 1992, 112
      - Besprekingen met de Rijksconsulent Economische Zaken, 1991-1995, 113
        Alleen verslagen
      - Overleggroep Foreestweg Winkelcentra, 1992 – 1994, 114
      - Bestuurlijk Overleg met de gemeente Delft en het bedrijfsleven, 1992 - 1994, 115
      - Vereniging van Tuinbouw Toeleverings Bedrijven (VTTB), 1993 – 1994, 116
      - Ondernemersplatform Pijnacker, 1994, 125
      - Besturen Overleg van de Samenwerkende Leergangen Bedrijfskunde, 1994, 1995, 126
      - Stichting Nederlandse Tuinbouw en Ondernemersprijs Delft, 1994 - 1996, 127
  - Voorlichting, informatie en communicatie, B.3.
    - Uitgaven van de 'Kamerkrant', algemeen publicatieblad van de Kamer Delft., 1978-1995; 134-138
      - 1978 - juni 1982, 134
      - 1982, augustus - 1985, 135
      - 1986 - 1988, 136
      - 1989 - 1992, 137
      - 1993 - 1995, 138
    - Nieuwjaarsredes., 1990, 1992, 1995; 139
    - Communicatie-analyse en communicatie-aanbevelingen, alsmede nota's inzake 'Communicatie rondom de fusie' en 'Structurele communicatie'., 1990,1995; 140
    - Reactie op de financiële herstructurering van de NV Databank., 1991; 141
    - Reglement ter bescherming van de persoonsgegevens voor de persoonsregistratie 'Ondernemingsbeurs' van de deelnemers Kamers van Koophandel en Fabrieken., 1993; 142
    - Verslagen met bijlagen van de Klankbordgroep Communicatie., 1995; 143
- Samenwerking Kamers van Koophandel, C.
  - Agenda's, verslagen en vergaderstukken van de VVK-projectgroep REOS (Regionale Ontwikkelings Stimulering)., 1990 - 1991; 144
  - Agenda's, verslagen en vergaderstukken van de Secretarissenvergaderingen Kamers van Koophandel Zuid Holland., 1991 - 1992; 145-146
    - 1991, 145
    - 1992, 146
  - Agenda's, verslagen en vergaderstukken van de Voorzitters en Secretarissenvergadering., 1992; 147